Inventaris van het archief van L.J.M. Beel [levensjaren 1902-1977] en enige familieleden, 1900-1997
Nationaal Archief, Den Haag
- DOSSIERS INZAKE NEDERLANDS-INDIë EN INDONESIë, I
  - Regionale zaken, 4
    - Federaties en federale gebieden, a
      - Brief van de t.w. Recomba voor Oost-Java Ch.O. van der Plas aan de Lt.-G.G. dr. H.J. van Mook inzake de verkiezingen voor de regentschapsraden aldaar. Afschrift. Met begeleidbrief., september-oktober 1948; 103; 2 stukken
      - Kranteknipsel uit de Nieuwe Courant (Soerabaja) inzake de oprichting van een politiek vereniging op Madoera (Persatoean Kebang-Saän Madoera)., 19 mei 1947; 104; 1 stuk
      - Stukken betreffende de algemene toestand en de politieke ontwikkeling op Sumatra., december 1947-november 1948; 105; 1 omslag
      - Stukken betreffende de toestand ter Sumatra's Oostkust., november 1947-april 1949; 106; 1 omslag
      - Stukken betreffende de staatkundige ontwikkeling van de staat Oost-Indonesië., december 1946-november 1948; 107; 1 omslag
      - Stukken betreffende de begroting van de deelstaat Oost-Indonesië voor het jaar 1949., september-oktober 1948; 108; 1 omslag
      - Stukken betreffende de toestand op Bali, Lombok en Timor., augustus 1946-juni 1948; 109; 3 stukken
      - Stukken betreffende de ontwikkeling op Borneo in het algemeen en in de verschillende delen daarvan. Stencils., augustus 1947-mei 1948; 110; 1 omslag
      - Stukken betreffende de politieke ontwikkeling van de deelstaat West-Borneo (Kalimantan Barat). Met bijlage: Kaart van de voorlopige staatkundige ordening van Indonesië., mei 1947-november 1948; 111; 1 omslag
      - Stukken betreffende Nieuw-Guinea., juni 1946-eind 1948?; 112; 1 pak
    - Federaties en onderlinge samenwerking, b
      - Aantekening betreffende een nota van het ministerie van Overzeese Gebiedsdelen inzake het Komité Indonesia Sarikat (Comité Verenigd Indonesië) dat zich ten doel stelde de totstandkoming van een voorlopige federale regering te bevorderen., 5 december 1947; 113; 1 stuk
        De nota zelf ontbreekt!
      - Stukken betreffende de Bijeenkomst voor Federaal Overleg., 28 november 1948-april 1949; 114; 1 band en 1 stuk
      - Brief van mr. Th.H. Bot (gouvernementssecretaris?) aan Beel inzake het standpunt van de Staatshoofdenconferentie te Bandoeng ten aanzien van de inrichting van de Federale Interim Regering., 29 juli 1948; 115; 1 stuk
      - Stukken gebruikt/verspreid op de Federale Conferentie te Bandoeng. Stencils., juli-september 1948; 116; 1 omslag
      - Prae-advies inzake Financiële en Economische Aangelegenheden van de Financiëel-Economische Commissie van Voorbereiding der Federale Conferentie te Bandoeng. Stencil. Met begeleidbrief., augustus-september 1948; 117; 2 stukken
      - Stukken betreffende de besprekingen gehouden op de Staatshoofdenconferentie te Bandoeng (juli 1948) en in de Bijeenkomst voor Federaal Overleg inzake vervroegde soevereiniteitsoverdracht aan de Verenigde Staten van Indonesië., juli 1948-februari 1949; 118; 1 omslag
      - Tekst van de radiorede uitgesproken door de minister-president van Oost-Indonesië, Ide Anak Agoeng Gede Agoeng, voor radio Makassar op 22 februari 1949. Met bijlagen: commentaren., 119; 1 omslag
      - Correspondentie betreffende de samenstelling van delegaties voor de Ronde Tafel Conferentie., maart 1949 en Z.d.; 120; 2 stukken
        Vergelijk inventarisnummer 13.
    - Republik: Inwendige situatie, c
      - Nota's inzake de situatie binnen de Republiek. Met begeleidbrief., april 1947-1948; 121; 4 stukken
      - Nota van Regeerings Voorlichtings-Dienst inzake de situatie op Java en Sumatra, met name in de door Nederland bezette gebieden. Stencil., 3 juli 1947; 122; 1 stuk
      - Nota's inzake het communisme in Indonesië. Met bijlagen., mei 1947-september 1948; 123; 1 pak
      - Nota van N.N. inzake de politieke partijen in de Republiek., Z.d.; 124; 1 stuk
      - Nota door N.N. inzake de economische toestand in Republikeins gebied, met name in de residentie Kediri. Met begeleidbrief. Afschriften., augustus-september 1948; 125; 2 stukken
      - Nota's door mr. K.L.J. Enthoven (?) en N.N. inzake de politiek van de Republiek ten aanzien van de deelstaten., 1948; 126; 2 stukken
      - Nota's van kapt. inf. KNIL M.A. Kroon (hoofd Nefis B.K. Medan) en dr. J.J. van de Velde (regeringsadviseur voor politieke zaken op Sumatra) inzake de toestand in het niet door Nederland bezette gebied van Sumatra's Oostkust. Met bijlagen., december 1947; 127; 1 omslag
      - Overzichten van de toestand op Sumatra. Stencil., juli 1948; 128; 2 stukken
      - Nota van mr. J.E. Ysebaert voor de minister-president inzake de verhouding tussen het Nederlands en het Republikeinse bestuur te Batavia. Met bijlagen., mei 1947; 129; 3 stukken
    - Republik: onderhandelingen, d
      - Nota van M.M. van Poll voor Beel houdende advies over het hernieuwde contact met de Republiek. Met bijlagen., november 1947; 130; 3 stukken
      - Stukken betreffende de besprekingen tussen Nederlands-Indische en Republikeinse delegaties in maart 1946. Stencils., 131; 1 omslag
      - Stukken betreffende de onderhandelingen op de Hoge Veluwe tussen vertegenwoordigers van de regeringen van Nederland, Nederlands-Indië en de Republiek. Stencils., 9-24 april 1946; 132; 1 omslag
      - Stukken betreffende de politieke situatie in Indonesië en de stand der onderhandelingen met de Republiek., juni-juli 1946; 133; 1 omslag
      - Brief van dr. T.S.G. Moelia, lid van het Eerste Kabinet Sjahrir, aan prof. dr. ir. W. Schermerhorn inzake de toestand in Indonesië. Afschrift., 2 april 1946; 134; 1 stuk
      - Uittreksel uit een brief van mr. C.C.J. Maassen, wnd. gouverneur van Soerabaja, aan dr. J.W. Meyer Ranneft inzake de onderhandelingen met Sjahrir., 20 juni 1946; 135; 1 stuk
      - Tekst van een telexbericht inzake een toespraak van Soekarno waarin hij mededelingen deed aangaande zijn activiteiten tijdens de Japanse bezetting., 7 oktober 1946?; 136; 1 stuk
      - Stukken betreffende de onderhandelingen tussen de Nederlandse en Republikeinse delegaties in mei 1947., 137; 1 omslag
      - Ontwerp-instructie voor de Nederlandse delegatie bij de onderhandelingen met de Republiek aan boord van de U.S. "Renville". Met bijlage., (december 1947-januari 1948); 138; 2 stukken
      - Tekst van de overeenkomsten ondertekend door de Nederlandse en Republikeinse delegaties aan boord van de U.S. "Renville" op 17 januari 1948. Stencils., 139; 1 omslag
      - Tekst van de ontwerp-Overall agreement tussen Nederland en de Republiek op grond van de Renville-overeenkomst., Z.d. (1948); 140; 1 stuk
      - Ontwerp "oral note" als antwoord vam Nederlandse zijde op het voorstel van het Amerikaanse lid van de CGD, Cochran. Met bijlagen., september 1948; 141; 1 omslag
      - Gedeelte van het rapport van minister van Buitenlandse Zaken, D.U. Stikker, inzake zijn reis naar Indonesië van 28 oktober-7 december 1948 om de mogelijkheden te onderzoeken voor de hervatting van de onderhandelingen met de Republiek. Met bijlagen., oktober-december 1948; 142; 1 pak
      - Stukken betreffende de regeling van het rechtsherstel in Indonesië in het kader van de onderhandelingen met de Republiek., april 1947-september 1948; 143; 1 omslag
      - Memo van N.N. inzake de stand van zaken bij de onderhandelingen met de Republiek over openstelling van landcorridors voor het verkeer. Stencil., Z.d.; 144; 1 stuk
      - Stukken betreffende het Nederlandse standpunt bij de financieel-economische onderhandelingen met de Republiek., december 1947; 145; 1 omslag
      - Brief van mr. Ch.W.A. Abbenhuis, algemeen hoofd van het Tijdelijk Bestuur op Java, aan Beel inzake de teruggave der ondernemingen in de Republiek. Met bijlagen., april-mei 1947; 146; 1 omslag
- CORRESPONDENTIE, II
  - Ingekomen brieven van M.M. van Poll (begeleidende een afschrift van een brief aan J.A. Jonkman), R.M.M. Verhoeven, en P. Willekens over aangelegenheden van kerkelijke aard in Nederlands-Indië., april 1947-december 1948; 147; 1 omslag
- STUKKEN, AFKOMSTIG UIT DE COLLECTIE BOON, III
  - Brief van de secretaris-generaal van het ministerie van Binnenlandse Zaken, dr. M.J. Prinsen, aan minister mr. J.A. Jonkman inzake de ontwerpovereenkomst van Linggadjati. Afschrift., 25 november 1946 en Z.d.; 148; 1 stuk
  - Memorandum betreffende de uitvoering der overeenkomst van Linggadjati, door M.M. van Poll ter hand gesteld aan de Indonesische delegatie ter vergadering van 16 april 1947. Kopie., Z.d.; 149; 1 stuk
  - Memorandum van de minister van Financiën, P. Lieftinck, aan de minister-president en de ministers van Buitenlandse Zaken, Overzeese Gebiedsdelen, Sociale Zaken en Economische Zaken betreffende de overeenkomst van Linggadjati. Met begeleidbrief. Kopieën., 21 april 1947 en Z.d.; 150; 2 stukken
  - Stukken betreffende bijeenkomsten van de Lt.-G.G., de C.G. en de ministers Beel en Jonkman met vertegenwoordigers van het Nederlandse bedrijfsleven. Kopieën., 29 april-16 mei 1947 en Z.d.; 151; 2 stukken
  - Aantekeningen van overste, jhr. mr. P. Six, inzake gesprekken door hem gevoerd tijdens een reis naar Indonesië. Met commentaar van N.N. Kopieën., 6-12 mei 1947 en Z.d.; 152; 2 stukken
  - Nota van de adviseurs dr. M. Hirschfeld en mr. Albarda voor de minister-president en de minister van O.G. inzake de uitvoering van de overeenkomst van Linggadjati. Met samenvatting. Kopieën., 18 mei 1947 en Z.d.; 153; 2 stukken
  - Telegram van Jonkman aan Van Mook, volgnummer C.G. 71, inzake een verzoek aan Groot-Brittannië om druk uit te oefenen op de Republiek. Kopie., 2 juni 1947 en Z.d.; 154; 1 stuk
  - Anoniem bericht uit Batavia inzake de situatie in de verhouding tot de Republiek. Afschrift., 17 juni 1947 en Z.d.; 155; 1 stuk
  - Tekst van een telegram van N.N. aan N.N. inzake de ontwikkeling in de verhouding tot de Republiek. Kopie., 16 juli 1947 en Z.d.; 156; 1 stuk
  - Vraagpunten voor bespreking in de ministersraad. Kopie., september 1947 en Z.d.; 157; 1 stuk
  - "Kort verslag van de bespreking met mr. Amir Sjarifoeddin op 14 december 1947", door L. Neher. Kopie., Z.d.; 158; 1 stuk
  - Overzicht van de ontwikkelingen in de verhouding tot de Republiek van april tot begin augustus 1947 (het stopzetten van de eerste politiële actie) door vice-admiraal A.S. Pinke. Kopie., Z.d.; 159; 1 stuk
  - Stukken betreffende de katholieke en protestantse godsdienstige verzorging van de Nederlandse militairen in Indonesië en inzake de vervanging van de hoofdaalmoezenier en zijn plaatsvervanger aldaar. Kopieën., 12 november 1947-20 februari 1948 en Z.d.; 160; 1 omslag
  - Advies van M.J.M. van Poll over de samenstelling van de organen der Nederlands-Indonesische Unie. Met begeleidbrief van prof. mr. C.P.M. Romme. Kopieën., 23 febr. 1948 en Z.d.; 161; 2 stukken
- DIVERSEN, IV
  - Diverse stukken, bestemd voor nadere inventarisatie., 162; 1 omslag
- FOTO-ALBUMS, V
  - Album houdende foto's van zijn officieël optreden in Nederland, met tafel., 1945-1948; 163; 1 deel
  - Album, houdende foto's van zijn eerste officiële reis naar Nederlands-Indië, met tafel., mei 1947; 164; 1 deel
  - Album, houdende foto's van zijn tweede officiële reis naar Nederlands-Indië en van tevoren plaats gevonden hebbende ontmoetingen met delegaties uit Nederlands-Indië in Nederland, met tafel., september 1947-januari 1948; 165; 1 deel
  - Ingekomen foto-albums van Nederlands-Indische instanties., 1947-1949; 166-168; 3 delen
    - Foto's van de ondertekening van de Linggadjati overeenkomst (?) en van een van zijn reizen naar Nederlands-Indië. 1947, 166
    - Foto's van de verwoesting van Balikpapan (Borneo) door de Japanners en van de wederopbouw, 1945-1948. 1948, 167
    - Foto's van het eiland Sumatra onder de federale regering, houdende "Herinneringen aan de Sumatra-conferentie'. maart 1949, 168
  - Foto's gemaakt tijdens een reis naar Suriname en de Nederlandse Antillen., 1950-1951; 169-172; 3 delen en 1 omslag
    - Album, houdende eigengemaakte kleurenfoto's., 169
    - Bijlagen bij inventarisnummer 169: negatieven, folders en ingekomen foto's van het Algemeen Nederlands Persbureau., 170; 1 omslag
    - Ingekomen foto-album met officiële persfoto's van zijn bezoek aan Curacao., 171
    - Ingekomen foto-album met officiële persfoto's van zijn bezoek aan Aruba., 172
  - Album, houdende foto's van zijn bezoek aan de kruiser "Admiraal de Ruyter" tijdens een vlootschouw in Rotterdam bij het bezoek van de president van Mexico., april 1963; 173; 1 deel
  - Album met foto's, hem aangeboden door de directeur van de Stichting Planbureau Suriname bij gelegenheid van de bezichtiging van dit bureau., 25 februari 1964; 174; 1 deel
- KRANTENKNIPSELS, VI
  - Krantenknipsels betreffende kabinetsformaties., 175-184; 10 pakken
    Deze kranteknipsels zitten gedeeltelijk geplakt in delen in gesloten, deels verzegelde enveloppen.
    - Kabinetsformatie, 1946, 175-176
      - Deel 1, 175
      - Deel 2, 176
    - Kabinetsformatie, 1948, 177-178
      - Deel 1, 177
      - Deel 2, 177A
      - Deel 3, 178
    - Kabinetsformatie, 1952, 179-180
      - Deel 1, 179
      - Deel 2, 180
    - Kabinetsformaties 1952-1958-1959, 181
    - Kabinetsformatie 1963, 182
    - Kabinetsformatie 1967, 183
    - Kabinetsformatie 1968. (1966), 184
  - "Persoonlijk archief", kranteknipsels over diverse aangelegenheden., 1946-1956; 185; 1 pak
    Deze kranteknipsels bevinden zich in een gesloten enveloppe.
  - Karikaturen., 1946-1967; 186-187; 1 deel en 1 omslag
    - 1 deel, 186
    - 1 omslag, 187
- VERZAMELDE BROCHURES, VII
  - Ter documentatie verzamelde brochures over Nederlands-Indië en Indonesië., 1945-1960; 188-190; 3 pakken
    Een groot gedeelte is voor vernietiging vatbaar.
    - Deel 1, 188
    - Deel 2, 189
    - Deel 3, 190
- VOORMALIG VERZEGELD ARCHIEF, VIII
  - Algemeen, A
    - Briefwisseling, 191-201
      - Briefwisseling van minister-president Beel, met "ambtgenoten". 1946-1948 Met inhoudsopgave van de geadresseerden., 191
      - Briefwisseling met jhr. mr. M. van der Goes van Naters, fractieleider van de Partij van de Arbeid. 1947-1948, 192
      - Briefwisseling met mr. E.N. van Kleffens. 1946-1948, 193
      - Briefwisseling met dr. H.J. van Mook. 1947-1948, 194
      - Briefwisseling met dr. L. Neher. 1947-1948, 195
      - Briefwisseling met dr. C.P.M. Romme, 1946-1949., 196-197
        - 1946-1947, 196
        - 1948-1949, 197
      - Briefwisseling met W.L. Sassen. 1948-1949, 198
      - Briefwisseling met mr. M.P.L. Steenberghe. 1946-1948, 199
      - Briefwisseling met jhr. mr. A.W.L. Tjarda van Starkenborg Stachouwer. 1945-1946, 200
      - Briefwisseling met jhr. mr. H.L.F.H. van Vredenburgh. 1947-1948, 201
  - Indische Aangelegenheden, B
    - Stukken betreffende Nederlandsch-Indië vóór het optreden van Beel als Hoge Vertegenwoordiger van de Kroon., 1942-1947; 202-208
      - Tekst van de radiorede van koningin Wilhelmina inzake het toekomstige koloniale beleid van Nederland, met correspondentie over een perscommentaar door dr. H.J. van Mook in de Verenigde Staten. 1942-1946, 202
      - "Wettelijke regelingen betreffende het staatsbestel van Nederlandsch Indië, 1942-1944". Gedrukt regeringspublicatie. maart 1945, 203
      - Ingekomen circulaires van H.J. van Mook en J. Schmutzer over het beleid van het kabinet-Gerbrandy ten aanzien van Nederlandsch-Indië. Gestencild. februari-april 1945, 204
      - Verslag van een reis naar Nederlandsch-Indië door H.A. Logemann, minister van Koloniën, met verslagen van vergaderingen van de ministerraad inzake Nederlandsch-Indië en concepten van beleidsplanne. oktober-december 1945, 205
      - Samenvatting van een bespreking van leden van de Nederlandse ministerraad bij de Nederlandse ambassadeur in Londen op 22 juni 1946, 206
      - Stukken betreffende officiële reizen van Beel naar Indonesië. 1946-1947, 207
      - Briefwisseling met diverse personen. 1947, 208
    - Stukken betreffende Beel als Hoge Vertegenwoordiger van de Kroon., 1948-1949; 209-222
      - "Dagboek Stikker", houdende persoonlijke aantekeningen van zijn verrichtingen ter voorbereiding van de conferentie van Kalioerang, met bijlagen. 1-8 november 1948, 209
      - "Dagboek", houdende aantekeningen van gehouden besprekingen, gevoerde correspondentie en telefoongesprekken, 1948/1949., 210-211
        - november 1948-januari 1949, 210
        - februari-mei 1949, 211
      - "Bouwstoffen tot het dagboek": telegrafische correspondentie, 1948-1949., 212-214
        - Telegrammen van W.J. Sassen aan Beel. november 1948-februari 1949, 212
        - Telegrammen van H.J. van Maarseveen aan Beel. maart-mei 1949 met doublures van telegrammen van Sassen., 213
        - Uitgaande telegrammen van Beel. 1948-1949, 214
      - Korte verslagen van diverse bijeenkomsten. november-december 1948, 215
      - "Losse stukken". 1948/1949, 216
      - Kranteartikelen en kranteknipsels. 1948-1949, 217
      - Foto-album van Beel als Hoge Vertegenwoordiger van de Kroon. 1948-1949, 218
      - Handelingen van de Eerste Kamer naar aanleiding van de begroting van het ministerie van Koloniën vóór 1948 en Handelingen van de Tweede Kamer naar aanleiding van de begroting van het ministerie van Overzeese Gebiedsdelen vóór 1949., 219
      - Album met menu's en tafelschikkingen van officiële diners. 1948-1949, 220
      - Circulaire, houdende een ontwerpplan van de Verenigde Staten van Indonesië, met kanttekeningen van daartoe geraadpleegde personen. januari 1949, 221
      - Briefwisseling, gebruikt voor een onderzoek naar de Celebes-affaire in 1969. februari 1949, 222
    - Stukken betreffende Indonesische aangelegenheden na het aftreden van Beel als Hoge Vertegenwoordiger van de Kroon., 223-229
      - Stukken betreffende het overlijden en de begrafenis van generaal S.H. Spoor. 1949, 223
      - Briefwisseling met J.H. van Roijen over diens weerlegging van ingezonden stukken van luitenant-kolonel Koenders over mogelijke meningsverschillen tussen Van Roijen en Spoor inzake de ontruiming van Jogjakarta in 1949. januari-maart 1955, 224
      - Verslag van gesprekken met mevrouw L. van Beuningen-Fentener van Vlissingen over de toestand in Indonesië en met ir. A. Philips over diens onderhoud met president Sukarno, met briefwisseling. april-mei 1959, 225
      - "Persoonlijke aantekeningen van de oud-gouverneur van Nederlands-Nieuw-Guinea, dr. J. van Baal, over de censuurkwestie en het optreden der regering", houdende een verweer op het censuurrapport-Nieuw-Guinea. 28 januari 1960, 226
      - Stukken betreffende een gesprek met koningin Juliana over het regeringsbeleid ten aanzien van Nieuw-Guinea, met geleidebrief. 22 februari 1962, 227
      - Stukken betreffende door Beel afgelegde verklaringen naar aanleiding van een voorbereiding van bronnenpublicaties over de voorgeschiedenis van de souveriniteitsoverdracht van 1949. 1963-1966, 228
      - Stukken betreffende de publiciteit inzake het Indonesiëbeleid naar aanleiding van een rapportage van de V.A.R.A. over militaire excessen in Nederlandsch-Indië, de publicatie van het dagboek van Schermerhorn en het begin van de bronnenpublicatie inzake de Nederlands-Indonesische betrekkingen 1945-1950. 1969, 229
        Openbaarheid beperkt tot 01-01-2020
  - Nederlandse aangelegenheden, C
    - Ontwerpen van wetten betreffende het herstel van het Nederlands gezag na het einde van de oorlog, met begeleidende nota., 11 maart 1943; 230
    - Stukken betreffende een adres van een groep vooraanstaande Eindhovenaren houdende een advies aan koningin Wilhelmina in Londen ten aanzien van het te voeren regeringsbeleid in de bevrijde gebieden., november 1944-1945; 231
    - Aantekeningen van Beel, gemaakt tijdens een conferentie van koningin Wilhelmina met enkele uit Nederland overgekomen adviseurs over het te voeren sociaal-economische beleid in bevrijd Nederland., januari 1945; 232
    - Exemplaren van Oost-Brabant, houdende berichten van de kabinetscrisis in Londen., februari 1945; 233
    - Verslag van een bespreking van Beel met de interprovinciale raad van de Gemeenschap Oud-Illegale Werkers inzake het zuiveringsbeleid., Z.j.; 234
    - "De kabinetsformatie van 1946", samenvattend overzicht van dr. H. Hermans uit dagboekaantekeningen van Beel., Z.j.; 235
- AANVULLING 1992, IX
  Deze stukken werden door Beel aan de directeur van het Kabinet van de Koningin overgedragen.
  In 1992 droeg de directeur van het Kabinet van de Koningin op zijn beurt deze stukken over aan de rijksarchivaris van de Tweede Afdeling onder voorwaarde dat tot 1 januari 2018 voor raadpleging de toestemming van de rijksarchivaris vereist is.
  - Stukken betreffende de kabinetsformatie van 1946: dagboek, met enkele afzonderlijke dossiers, voorzien van een inhoudsopgave., 18 mei-1 juli 1946; 236
  - Stukken betreffende zijn poging tot kabinetsformatie van 1948: dagboek, met enkele afzonderlijke dossiers., juli 1948; 237
  - Stukken betreffende de kabinetsformatie van 1952: dagboek met enkele afzonderlijke dossiers, voorzien van een inhoudsopgave., 26 juni-2 september 1952; 238
  - Stukken betreffende de kabinetscrisis van 1955., 17 mei-12 juni 1955; 239
  - Stukken betreffende de formatie van het interim-kabinet Beel., 16-22 december 1958; 240
  - Stukken betreffende zijn werkzaamheden als informateur tijdens de kabinetsformatie van 1959. Dossiers met inhoudsopgave., maart-april 1959; 241
  - Stukken betreffende zijn werkzaamheden als informateur tijdens de kabinetsformatie van 1963. Dagboek, met enkele afzonderlijke dossiers, voorzien van een inhoudsopgave., 28 juni-5 juli 1963; 242
  - Stukken betreffende werkzaamheden als informateur tijdens de kabinetsformatie van 1965., februari-maart 1965; 243
  - Stukken betreffende werkzaamheden als informateur voor een overgangskabinet na de "nacht van Schmelzer"., 4-16 november 1966; 244
  - Stukken betreffende adviezen tijdens de kabinetsformatie van 1967., februari-maart 1967; 245
  - Stukken betreffende adviezen tijdens de kabinetsformatie van 1971., januari-juni 1971; 246
  - Stukken betreffende adviezen na de kabinetscrisis van 1972 en tijdens de kabinetsformatie van 1972-1973., 247
- AANVULLING 1996, X
  - Nederland
    - Bestuur, 1
      - Nederlandse organen, a
        - Algemeen, 1
          - Notulen van de Ministerraad., 1945 april 17-juni 18; 248; 1 omslag
          - Vergaderstukken bij de hierboven genoemde notulen., 1945; 249; 1 omslag
            Met inhoudsopgave op de inhoud van de stukken.
        - Bijzonder, 2
          - Binnenland, a
            - Stukken betreffende regelingen inzake het hervatten van de werkzaamheden door de Raad van State en de provinciale en gemeentelijke organen., 1944 [1945]; 250; 4 stukken
            - Stukken betreffende ontwerp-Koninklijke Besluiten inzake de verdere uitgifte van biljetten aan toonder en de verlaging van het bedrag aan opcenten, geheven op tabaksaccijns., 1945; 251; 5 stukken
            - Ontwerp-besluiten inzake het zuiveringsbeleid, de bezettingsmaatregelen en de rechterlijke organisatie., 1945; 252; 1 omslag
            - Stukken betreffende de aanstelling van nieuwe ambtenaren uit Nederland onder een gewijzigde regeling., 1945; 253; 1 omslag
            - Stukken betreffende de organisatie van de departementen., [1945]; 254; 1 omslag
            - Rapport van het Bureau Wetgeving van het Ministerie van Binnenlandse zaken betreffende een voorontwerp van wet op bedrijfschappen; met bijlage., 1946; 255; 2 stukken
            - Stukken betreffende de vorming van het Departement van Economische Zaken in het kader van de kabinetsformatie van dr. L.J.M. Beel., 1946-1947; 256; 1 omslag
          - Buitenland, b
            - Brief van A. Loudon, Nederlands ambassadeur in Amerika, aan dr. L.J.M. Beel, minister van Buitenlandse Zaken, van 1 maart 1945 inzake het belang van deelname van Nederland aan de United Nations organisatie, voorlopig nog onder voorbehoud van de ratificatie van het Veiligheidspact., 257; 1 stuk